臺灣士林地方法院刑事判決　　　　　　　　　　　　　九十一年度簡上字第七六號
　　上　訴　人　乙○○
　　即　被　告
右上訴人因傷害等案件，不服本院於中華民國九十一年四月四日所為九十年度簡字第
一五五九號刑事簡易判決（聲請簡易處刑案號：臺灣士林地方法院檢察署九十一年度
偵字第一七０一、四八五０號），提起上訴，本院管轄之第二審合議庭判決如左：
    主  文
上訴駁回。
乙○○緩刑參年。
    事  實
一、乙○○於民國九十年一月十九日下午八時許，在台北市○○路○段三四二號「仙
    境聽雨軒」餐廳內，與甲○因嫌隙發生口角，乙○○竟基於公然侮辱之犯意，在
    該餐廳公眾得出入之場所內以「不要臉」、「垃圾」等語，出言公然侮辱甲○；
    復基於傷害之犯意，以該餐廳櫃臺上放置名片之鐵器毆打及以手指甲抓甲○，致
    甲○受有頭皮血腫四×四公分、臉部瘀痕八處各約六×一公分、二×一公分、二
    ×一公分、八×一公分、一×一公分、三×一公分、一×一公分、二×一公分及
    左眼（聲請簡易判決處刑書誤載為右眼）眼窩陳舊性挫傷之傷害。
二、案經甲○訴由台北市政府警察局士林分局報請台灣士林地方法院檢察署檢察官聲
    請簡易判決處刑。
    理  由
一、訊之被告乙○○坦承有公然侮辱及以指甲抓傷告訴人甲○之犯行，惟否認以鐵器
    毆打告訴人，並辯稱告訴人所受傷害均係以指甲抓傷云云。惟查：右揭犯罪事實
    業據告訴人指訴歷歷，且證人李麗卿於偵查中到庭具結證稱：「我去點菜回來，
    看到櫃臺喊救命，陳女在上，甲○在下，陳女持櫃臺鐵器敲打呂女頭部，至少敲
    了二、三下」等語（見九十年三月十九日訊問筆錄）。復有記載告訴人傷勢為頭
    皮血腫四×四公分、臉部瘀痕八處各約六×一公分、二×一公分、二×一公分、
    八×一公分、一×一公分、三×一公分、一×一公分、二×一公分及左眼眼窩陳
    舊性挫傷之診斷證明書二紙在卷可稽，核該頭皮血腫之傷勢，顯非以指甲猛抓所
    能致之。被告辯稱沒有拿鐵器毆打告訴人云云，應係卸責之詞，難以採信。
    事證明確，被告公然侮辱、傷害之犯行均堪認定，應予依法論科。
二、核被告所為，係犯刑法第三百零九條公然侮辱罪、第二百七十七條第一項傷害罪
    。所犯上開二罪，犯意各別，行為互殊，應予分論併罰。原審援引刑事訴訟法第
    四百四十九條第一項前段、第三項、第四百五十四條第二項、刑法第三百零九條
    第一項、第二百七十七條第一項、第四十一條第一項前段、罰金罰鍰提高標準條
    例第一條前段、第二條，分別判處被告拘役三十日及有期徒刑三月，如易科罰金
    均以三百元折算一日，認事用法並無不當。上訴意旨否認以鐵器毆打告訴人云云
    ，並無可採，應予駁回。
三、被告前未曾受有期徒刑以上刑之宣告，有台灣高等法院被告全國前案紀錄表在卷
    可稽，經此起訴、審判之教訓，當能心生警惕，而無再犯之虞，且告訴人亦表示
    不再追究之意，本院審酌上情，認對被告所宣告之刑以暫不執行為適當，併予宣
    告緩刑三年，以啟自新。
據上論斷，應依刑事訴訟法第四百五十五條之一第一項、第三項、第三百六十八條、
刑法第七十四條第一款判決如主文。
本案經檢察官劉異海到庭執行職務
中        華        民        國    九十一    年    十一    月    十三  日
                                      臺灣士林地方法院刑事第四庭
                                          審判長法  官  謝  靜  恒
                                                法  官  王  俊  雄
                                                法  官  洪  慕  芳
右正本證明與原本無異。
本判決不得上訴。
                                                書記官  田  汲  雷
中        華        民        國    九十一    年    十一    月    十五  日
